# 合同约定结算比例超过收入确认比例部分是否确认应收账款和合同负债

提问人：Byron12480 时间：2023-08-26 22:56:35
求助陈版主
背景：工程设计公司，在收入满足时段法条件下，采用阶段固定比例法计量履约进度确认收入。
1 、当合同中约定结算比例（实际尚未支付）超过收入确认比例时，超出部分是否同时确认应收账款和合同负债？
2 、如果合同约定合同签署后 3 个日内，客户支付一笔比例（金额）的预付款，那 3 个工作日后，如果客户实际并没有付款，是否需要同时确认应收账款与合同负债？
3 、如果 1 、 2 需要确认应收账款和合同负债，那资产负债表日，该部分应收账款是否需要计提减值准备？

回答人：chenyiwei
1 、 2 两类情况，一般理解属于或有事项准则所定义的待执行合同，故对于超出履约进度的有权收款金额，一般较少同时确认应收账款和合同负债。
2 、如果确定要确认应收账款的，则需对其计提信用减值损失，不能与合同负债相抵后按净额计提。